---
title: "gganimate lab 43"
author: "Luz Yolanda Rivera"
date: "10/7/2021"
output: html_document
---
# Hecho con gusto por Luz Yolanda Rivera (UAEH)
# LABORATORIO - Graficas animadas con ggplot2
#################################################
# Objetivo: hacer graficas animadas con ggplot2
# ------------------------------------------------

# En este ejercicio vamos a:
# 1. grafica basica
# 2. animando grafica
# 3. mejorando animacion

# cargando libreria tidyverse
#library(tidyverse)
# instalando paquete para animar
#install.packages('gganimate')
```{r}
library(ggplot2)
library(gganimate)
```
#install.packages('gifski')
```{r}
library(gifski)
```

#install.packages("magrittr")
```{r}
library(magrittr)
library(dplyr)
```

# instalando paquete con los datos
# install.packages("gapminder")

# cargando paquete con los datos
```{r}
library(gapminder)
```

# cargando datos a entorno
```{r}
data("gapminder")
```

# cargando datos a entorno
```{r}
head(gapminder)
```

################################
# 1. grafica básica
################################
```{r}
g_animada <- gapminder %>% 
  group_by(year, continent) %>%  
  summarize (mean_life = mean(lifeExp)) %>% 
  ggplot(aes(x = year,
             y = mean_life,
             color = continent)) +
  geom_line()

g_animada
```


################################
# 2. animando grafica
################################
```{r}
g_animada + transition_reveal(year)
```

################################
# 3. mejorando animacion
################################
```{r}
gapminder %>% 
  group_by(year, continent) %>% 
  summarize (mean_life = mean(lifeExp)) %>% 
  ggplot(aes (x = year,
              y = mean_life,
              color = continent)) +
  geom_line(size = 2) +
  geom_point(size = 4) +
  labs (tittle = "Esperanza de Vida en {frame_along}" ,
        x = "Fecha" ,
        y = "AÒos de vida") +
  theme_minimal () +
  transition_reveal(year)
```

